【裁判字號】    99,訴,789
【裁判日期】    990824
【裁判案由】    違反毒品危害防制條例
【裁判全文】
臺灣屏東地方法院刑事判決               99年度訴字第789號
公  訴  人  臺灣屏東地方法院檢察署檢察官
被      告  甲○○
上列被告因違反毒品危害防制條例案件，經檢察官提起公訴（99
年度毒偵字第1219號），嗣被告於本院準備程序進行中先就被訴
事實為有罪之陳述，本院告知被告簡式審判之旨，並聽取當事人
之意見後，本院合議庭裁定改由受命法官獨任依簡式審判程序審
理，判決如下：
    主  文
甲○○施用第一級毒品，累犯，處有期徒刑拾月。
    事  實
一、甲○○曾前於民國92年間因施用毒品案件，經本院裁定令入
    勒戒處所施予觀察、勒戒，因有繼續施用毒品傾向，再經本
    院裁定令入戒治處所施以強制戒治，於93年10月30日執行完
    畢，並由臺灣屏東地方法院檢察署檢察官以93年度戒毒偵字
    第128 號為不起訴處分確定。復於95年間因連續施用第二級
    、第一級毒品案件，經本院分別以95年度訴字第157 號判決
    判處有期徒刑4 月、10月，及以95年度訴字第1167號判決判
    處有期徒刑10月確定。96年間又因施用毒品案件，經本院以
    96 年 度訴字第227 號判決判處有期徒刑8 月、6 月確定。
    上開各罪經本院以96年度聲減字第845 號裁定分別減為有期
    徒刑5 月、2 月、5 月、4 月、3 月，並分別定應執行有期
    徒刑6 月、10月確定，接續執行，於97年1 月18日假釋付保
    護管束，而於97年5 月1 日假釋期滿未經撤銷而視為已執行
    完畢。詎猶不知悔改，仍基於施用第一級毒品之犯意，於99
    年4 月8 日晚間8 時20分許，在屏東縣枋寮鄉枋寮港海邊空
    地，以針筒注射之方式施用第一級毒品海洛因1 次。嗣於99
    年4 月9 日下午7 時10分許，在屏東縣潮州鎮○○路57號前
    ，因形跡可疑為警盤查，並經其同意後採尿送驗，檢出海洛
    因代謝後之嗎啡陽性反應，始知悉上情。
二、案經屏東縣政府警察局潮州分局報請臺灣屏東地方法院檢察
    署檢察官偵查起訴。
    理  由
一、本件被告甲○○所犯係死刑、無期徒刑或最輕本刑為3 年以
    上有期徒刑以外之罪，亦非屬臺灣高等法院管轄第一審之案
    件，其於準備程序中就被訴事實為有罪陳述，經本院告知簡
    式審判程序之旨，並聽取當事人意見後，本院合議庭依刑事
    訴訟法第273 條之1 第1 項為裁定，由受命法官獨任進行簡
    式審判程序。又簡式審判程序之證據調查，依刑事訴訟法第
    273 條之2 規定，不受同法第159 條第1 項審判外陳述排除
    之限制；再被告對於卷內各項證據亦不爭執證據能力，復無
    事證顯示有何違法取得或類此瑕疵之情，故卷內所列各項證
    據，自均有證據能力，合先敘明。
二、上揭犯罪事實，業據被告甲○○於本院審理中坦承不諱，其
    尿液經送驗結果呈嗎啡陽性反應等情，亦有屏東縣政府警察
    局潮州分局尿液採證編號姓名對照表、臺灣檢驗科技股份有
    限公司濫用藥物尿液檢驗報告各1 份在卷可稽，上述鑑驗結
    果，係檢驗機關本於專業知識及以精密儀器或科學檢驗方法
    所得之結論，自可憑信。此外，尚有偵查報告及卷附採證照
    片等附卷可參，是認被告就上開施用毒品之任意性自白與事
    實相符，堪採信為證據。從而本件罪證明確，被告犯行洵足
    認定，應依法論科。
三、按海洛因屬毒品危害防制條例第2 條第2 項第1 款規定之第
    一級毒品，不得持有及施用，核被告所為，係犯毒品危害防
    制條例第10條第1 項之施用第一級毒品罪。被告施用前之持
    有第一級毒品之低度行為，為其施用第一級毒品之高度行為
    所吸收，不另論罪。另被告有上揭犯罪事實欄所述經有期徒
    刑宣告及執行完畢之情形，此有臺灣高等法院被告前案紀錄
    表1 份附卷可按，被告於有期徒刑執行完畢後，5 年以內故
    意再犯本件有期徒刑以上之罪，為累犯，應依刑法第47條第
    1 項規定予以加重其刑。爰審酌被告前已因施用毒品犯行經
    觀察勒戒及刑之執行，竟仍故態復萌，復行施用毒品不輟，
    無視於毒品對於自身健康之戕害及國家對於杜絕毒品犯罪之
    禁令，惟衡酌施用毒品係屬自戕行為，犯罪手段尚屬平和，
    亦未因此而危害他人，所生損害尚非鉅大，且被告於犯後於
    本院審理時坦承犯行，尚見悔意之犯罪後態度，另施用毒品
    者均有相當程度之成癮性及心理依賴，其犯罪心態與一般刑
    事犯罪之本質並不相同，應側重適當之醫學治療及心理矯治
    為宜等一切情狀，爰量處如主文所示之刑，以資懲儆。
據上論斷，應依刑事訴訟法第273 條之1 第1 項、第299 條第1
項前段，毒品危害防制條例第10條第1 項，刑法第11條、第47條
第1 項，判決如主文。
本案經檢察官曾士哲到庭執行職務
中    華    民    國    99    年    8     月    24    日
                  刑事第四庭    法  官  李謀榮
以上正本證明與原本無異。
如不服本判決應於收受判決後10日內向本院提出上訴書狀，並
應敘述具體理由；其未敘述上訴理由者，應於上訴期間屆滿後
20日內向本院補提理由書（均須按他造當事人之人數附繕本）
「切勿逕送上級法院」。
中    華    民    國    99    年    8     月    24    日
                                書記官  蔡進吉
附錄本案論罪科刑法條：
毒品危害防制條例第10條
施用第一級毒品者，處6 月以上5 年以下有期徒刑。
施用第二級毒品者，處3 年以下有期徒刑。

司法院資訊處製作；財團法人民間司法改革基金會備份。
